---
title: "Lab 1 JAE Bayes"
author: "Roi Naveiro y David Ríos Insua"
date: "22/06/2021"
output:
  pdf_document: default
  html_document: default
---

```{r setup, include=FALSE}
knitr::opts_chunk$set(echo = TRUE)
```

# Modelo normal-normal

```{r}
chanque <- scan("data/data3.txt")
chanque
```

Los datos recogen longitudes de chanquetes interceptados por pesca ilegal en el puerto de Málaga en centímetros.


EL análisis exploratorio sugiere un outlier que eliminamos del estudio. Repetimos histograma y decidimos transformar por log para mejor normalidad
```{r, message=FALSE }
hist(chanque)
nodata<-length(chanque)
Schanque<-sort(chanque)
nchanque<-Schanque[1:nodata-1]
hist(nchanque)
y<-log(nchanque)
hist(y, breaks=17)
```

Calculamos algunos estadísticos que luego emplearemos en la inferencia
```{r, message=FALSE }
n<-length(y) ; ybar<-mean(y) ; s2<-var(y)

```
Suponemos una a priori plana para la media mu del log de las tallas. Además, como el número de datos es grande (más de 30, sustituimos sigma por s). La a posteriori es normal con media y desviación típica


```{r, message=FALSE}
mu0 <- 7.0; k0  <- 1
s20 <- 0.9; nu0 <- 1

## posterior inference
kn<-k0+n ; nun<-nu0+n
mun<- (k0*mu0 + n*ybar)/kn  
s2n<- (nu0*s20 +(n-1)*s2 +k0*n*(ybar-mu0)^2/(kn))/(nun)
mun
s2n
```

Muestreamos de la distribución a posteriori
```{r, message=FALSE}
#### Monte Carlo sampling
set.seed(1)
S<-10000
s2.postsample<-1/rgamma(S,  (nu0+n)/2, s2n*(nu0+n)/2 )
theta.postsample<-rnorm(S, mun, sqrt(s2.postsample/(k0+n)))
quantile(theta.postsample, c(.025,.975))
```

```{r, message=FALSE}
##
plot(theta.postsample[1:5000], s2.postsample[1:5000],pch=".",
   xlab=expression(theta),ylab=expression(sigma^2) )
```

```{r, message=FALSE }
plot(density(s2.postsample,adjust=3))
plot(density(theta.postsample,adjust=3))
```


Imaginad que (el log de) la minima talla legal es 5.3. Contrastamos las hipótesis HO: mup<=5 .3  H1:p>5.3. 

```{r, message=FALSE }
##
```

